最　高　行　政　法　院　裁　定
                                     100年度裁字第1596號
上  訴  人　僑泰建設股份有限公司
代　表　人　陳居德
訴訟代理人　葉大殷　律師
          　陳東良　律師
          　翁千惠　律師
被 上訴 人　臺北市稅捐稽徵處
代　表　人　黃素津
上列當事人間稅捐稽徵法事件，上訴人對於中華民國100年3月3
日臺北高等行政法院99年度訴字第2426號判決，提起上訴，本院
裁定如下：
　　主  文
上訴駁回。
上訴審訴訟費用由上訴人負擔。
　　理  由
一、按對於高等行政法院判決之上訴，非以其違背法令為理由，
    不得為之，行政訴訟法第242條定有明文。依同法第243條第
    1項規定，判決不適用法規或適用不當者，為違背法令；而
    判決有同條第2項所列各款情形之一者，為當然違背法令。
    是當事人對於高等行政法院判決上訴，如依行政訴訟法第24
    3條第1項規定，以高等行政法院判決有不適用法規或適用不
    當為理由時，其上訴狀或理由書應有具體之指摘，並揭示該
    法規之條項或其內容；若係成文法以外之法則，應揭示該法
    則之旨趣；倘為司法院解釋或本院之判例，則應揭示該判解
    之字號或其內容。如以行政訴訟法第243條第2項所列各款情
    形為理由時，其上訴狀或理由書，應揭示合於該條項各款之
    事實。上訴狀或理由書如未依此項方法表明，或其所表明者
    與上開法條規定不合時，即難認為已對高等行政法院判決之
    違背法令有具體之指摘，其上訴自難認為合法。
二、訴外人陳添發以其所有臺北市○○區○○段○○段39-11地號
    土地（下稱系爭土地，應有部分3/4）於民國77年7月22日出
    賣予上訴人，因未辦理所有權移轉登記，乃於87年12月4日
    由陳添發將系爭土地設定抵押權予上訴人，並將系爭土地交
    由上訴人管理使用為由，於91年9月10日檢具買賣契約書、
    上訴人所出具之土地管理使用證明書等文件，向被上訴人所
    屬大安分處申請將已核定由其繳納之系爭土地89年及90年地
    價稅，改由上訴人代繳。因其申請時，91年地價稅尚未開徵
    ，該分處遂以91年10月4日北市稽大安乙字第09164301900號
    函詢上訴人，有關陳添發申請系爭土地之地價稅自89年起由
    上訴人代繳乙案，如有異議請於文到5日內提出，逾期即依
    土地稅法第4條第1項規定，指定上訴人負責代繳，而未據上
    訴人於期限內提出異議。被上訴人所屬大安分處乃以91年10
    月31日北市稽大安乙字第09191240701號函核定由上訴人自
    89年起代陳君繳納系爭土地之地價稅。嗣因上訴人欠繳系爭
    土地89年至94年地價稅計新臺幣（下同）2,800,318元，經
    該分處依稅捐稽徵法第24條第1項規定，以99年5月11日北市
    稽大安丁字第09933355900號函請臺北市大安地政事務所就
    上訴人所有臺北市○○區○○段○○段298-3地號土地（應有
    部分8/10），不得為移轉或設定他項權利，並以同年月日北
    市稽大安丁字第09933355901號函通知上訴人。上訴人不服
    ，提起訴願，經被上訴人重新審查後，以其所屬分處係內部
    單位，倘欲對外作成行政處分，應以被上訴人名義為之，乃
    以99年6月24日北市稽大安字第09931016400號函撤銷上開大
    安分處99年5月11日北市稽大安丁字第09933355901號函，及
    通知上訴人系爭土地89年至91年地價稅繳款書因未能合法送
    達，經扣除該等年度地價稅後，上訴人尚滯欠92年至94年地
    價稅計1,469,805元，為使禁止處分財產價值與滯欠稅額相
    當，業以99年6月21日北市稽大安丁字第09933459900號函請
    臺北市大安地政事務所更正禁止處分臺北市○○區○○段○
    ○段298-3地號土地應有部分面積為5/10。嗣臺北市政府以
    原處分不存在為由，以99年8月17日府訴字第09970086700號
    訴願決定不受理。其間，上訴人對被上訴人99年6月24日北
    市稽大安字第09931016400號函（下稱原處分）仍不服，提
    起訴願，復經決定駁回，遂向原審提起行政訴訟求為判決撤
    銷訴願決定及原處分不利於上訴人部分。經原審判決駁回。
三、本件上訴人對於高等行政法院判決上訴，主張：上訴人雖曾
    於系爭土地進行整地及綠化工作，惟於「土地管理使用證明
    書」中已清楚記載使用期間為88年5月間，且因土地綠化工
    程後該土地仍未過戶，上訴人即未再為使用系爭土地之情事
    ，系爭土地自91年迄今均係由第三人於其上種植蔬菜，上訴
    人對系爭土地並無事實上占有管領，非土地稅法第4條第1項
    第4款之占有人，原審無視上情，逕認被上訴人得以單方函
    文不當擴張上訴人代繳系爭土地地價稅之範圍，顯有認定事
    實不依證據、判決違背經驗法則及適用法規不當之違法；況
    縱89年以後地價稅核定應由上訴人繳納，惟於95年以後被上
    訴人竟未具任何理由即回復陳添發為納稅義務人，此恣意擇
    定稅法所定之納稅義務人，即違反土地稅法第4條之規定等
    語。惟查，原審認：依上訴人於91年6月出具之證明書記載
    ：「本公司於88年5月間，向陳添發…購入坐落臺北市○○
    段○○段39-4、39-5、39-6、39-11…地號土地，該等土地於
    訂立買賣契約後，確實即已交由本公司管理使用，特此證明
    。」足認系爭土地自89年起即交付上訴人占有使用之事實；
    系爭土地92-94年度地價稅，均由被上訴人所屬大安分處，
    依上訴人上開證明書，指定由為占有人之上訴人代繳，地價
    稅稅額繳款書並向上訴人送達，未據上訴人申請復查，課稅
    處分業已確定；系爭土地92-94年度所為之地價稅課稅處分
    ，既已確定而未據上訴人繳納，則被上訴人所屬大安分處以
    上訴人欠繳地價稅計1,469,805元，通知臺北市大安地政事
    務所辦理上訴人所有土地，不得為移轉或設定他項權利，揆
    諸稅捐稽徵法第24條第1項規定，洵屬有據等情，業於理由
    中明所憑證據及形成心證之理由。上訴意旨仍加以爭執，
    雖以該判決違背法令為由，惟核上訴狀所載內容，或係重述
    其在原審業經主張而為原判決摒棄不採之陳詞，或係就原審
    取捨證據、認定事實之職權行使事項，指摘其為不當，或係
    就原審所為論斷或駁斥其主張之理由，泛言原判決違誤，而
    未具體表明原判決究竟有如何合於不適用法規或適用不當、
    或有行政訴訟法第243條第2項所列各款之情形，尚難認為已
    對原判決之如何違背法令有具體之指摘。依首揭規定及說明
    ，應認其上訴為不合法，應予駁回。
四、據上論結，本件上訴為不合法。依行政訴訟法第249條第1項
    前段、第104條、民事訴訟法第95條、第78條，裁定如主文
    。
中　　華　　民　　國　　100　 年　　6　　 月　　30　　日
                    最高行政法院第三庭
                        審判長法官　黃　璽　君
                              法官　楊　惠　欽
                              法官　吳　東　都
                              法官　陳　金　圍
                              法官　蕭　惠　芳

以  上  正  本  證  明  與  原  本  無  異
中　　華　　民　　國　　100　 年　　7　　 月　　1　　 日
　　　　　　　　　　　　　　　書記官　彭　秀　玲